【裁判字號】    99,訴,906
【裁判日期】    991231
【裁判案由】    毒品危害防制條例
【裁判全文】
臺灣基隆地方法院刑事判決               99年度訴字第906號
公  訴  人  臺灣基隆地方法院檢察署檢察官
被      告  鄭國政
上列被告因違反毒品危害防制條例案件，經檢察官提起公訴（99
年度毒偵字第1924、1925號），被告於準備程序進行中，就被訴
事實為有罪之陳述，經本院合議庭裁定由受命法官獨任進行簡式
審判程序，判決如下：
    主  文
鄭國政施用第一級毒品，累犯，處有期徒刑捌月；又施用第一級
毒品，累犯，處有期徒刑捌月。應執行有期徒刑壹年貳月。
    事  實
一、鄭國政前因初犯施用毒品案件，經觀察、勒戒後，認無繼續
    施用毒品之傾向，於民國87年9 月22日經釋放出所，並由臺
    灣基隆地方法院檢察署檢察官於87年9 月21日以87年度偵字
    第3428、3872號為不起訴處分確定；又因二犯施用毒品案件
    ，經觀察、勒戒後，認無繼續施用毒品之傾向，於90年1 月
    18日經釋放出所，並由臺灣基隆地方法院檢察署檢察官於90
    年1 月15日以89年度毒偵字第2385號為不起訴處分確定；又
    因於前述觀察、勒戒執行完畢經釋放出所以後之5 年以內再
    犯施用毒品案件，經臺灣高等法院於94年8 月9 日以94年度
    上訴字第2034號判處有期徒刑7月、4月，應執行有期徒刑9
    月確定（以下稱甲案）；復因犯施用毒品案件，經本院於95
    年3 月21日以95年度訴字第119 號判處有期徒刑8 月確定（
    以下稱乙案）；另因犯竊盜案件，經本院於95年11月30日以
    95年度易字第336 號判處有期徒刑4 月確定（以下稱丙案）
    。所犯前述乙、丙2 案，嗣經本院以96年度聲字第113 號裁
    定合併定執行刑為有期徒刑11月，再與所犯甲案合併計算執
    行期間，於96年6 月29日執行完畢（構成累犯）；再因施用
    毒品案件，經本院以98年度訴字第148 號判處有期徒刑9 月
    確定，於99年4 月2 日縮短刑期執行完畢（構成累犯）。
二、詎鄭國政猶無法戒除毒癮，基於施用第一級毒品海洛因之犯
    意，於99年7 月21日晚間8 、9 時許，在其基隆市○○區○
    ○街51巷19之2 號住處內，以將海洛因加水稀釋後置入針筒
    內注射血管之方式，施用第一級毒品海洛因1 次；其復另行
    起意，基於施用第一級毒品海洛因之犯意，於99年9 月5 日
    晚間8 、9 時許，在其上址住處內，以將海洛因加水稀釋後
    置入針筒內注射血管之方式，施用第一級毒品海洛因1 次。
    嗣因其為列管之毒品人口，經警先後通知其到場接受採尿，
    分別於99年7 月24日11時20分許、同年9 月6 日15時37分許
    採集其尿液檢體送驗，結果均呈嗎啡陽性反應，而查悉上情
    。
三、案經基隆市警察局第一分局、第二分局報告臺灣基隆地方法
    院檢察署檢察官偵查起訴。
    理  由
一、本件被告所犯者非為死刑、無期徒刑、最輕本刑為3 年以上
    有期徒刑之罪或高等法院管轄第一審案件，其於準備程序進
    行中，先就被訴事實為有罪之陳述，經告知其簡式審判程序
    之旨，並聽取公訴人及被告之意見後，本院依刑事訴訟法第
    273 條之1 第1 項之規定，裁定由受命法官獨任進行簡式審
    判程序，且依同法第273 條之2 規定，簡式審判程序之證據
    調查，不受第159 條第1 項、第161 條之2 、第161 條之3
    、第163 條之1 及第164 條至第170 條規定之限制，合先敘
    明。
二、上開事實，業據被告鄭國政於偵查及本院審理時均坦承不諱
    ，而被告2 度為警所採集之尿液經送驗結果，均呈嗎啡陽性
    反應，此有尿液檢體採集送驗紀錄表、台灣檢驗科技股份有
    限公司出具之濫用藥物檢驗報告各2 紙附卷可稽，足認被告
    之自白與事實相符，堪以採信。按犯毒品危害防制條例第10
    條施用毒品之罪者，檢察官應聲請法院裁定，令被告入勒戒
    處所觀察、勒戒，經觀察、勒戒後，無繼續施用毒品之傾向
    者，應即釋放，並由檢察官為不起訴處分，有繼續施用毒品
    之傾向者，則由檢察官先聲請法院裁定令入戒治處所施以強
    制戒治，俟強制戒治期滿，再行釋放，並由檢察官為不起訴
    處分；而依前開規定觀察勒戒或強制戒治執行完畢釋放後，
    5 年內再犯施用毒品之罪者，檢察官應依法追訴，毒品危害
    防制條例第20條第1 項、第2 項、第23條第2 項分別定有明
    文。倘被告於5 年內已再犯，經依法追訴處罰，縱其第3 次
    （或第3 次以上）再度施用毒品之時間，在初犯經觀察、勒
    戒或強制戒治執行完畢5 年以後，已不合於「5 年後再犯」
    之規定，且因已於「5 年內再犯」，顯見其再犯率甚高，原
    實施觀察、勒戒或強制戒治，已無法收其實效，即應依該條
    例第10條處罰（參照最高法院95年度第7 次刑事庭會議決議
    、97年度第5 次刑事庭會議決議）。本件被告前因前因初犯
    施用毒品案件，經觀察、勒戒後，認無繼續施用毒品之傾向
    ，於87年9 月22日經釋放出所，並由臺灣基隆地方法院檢察
    署檢察官於87年9 月21日以87年度偵字第3428、3872號為不
    起訴處分確定；又因二犯施用毒品案件，經觀察、勒戒後，
    認無繼續施用毒品之傾向，於90年1 月18日經釋放出所，並
    由臺灣基隆地方法院檢察署檢察官於90年1 月15日以89年度
    毒偵字第2385號為不起訴處分確定；又因於前述觀察、勒戒
    執行完畢經釋放出所以後之5 年以內再犯施用毒品案件，經
    臺灣高等法院於94年8 月9 日以94年度上訴字第2034號判處
    有期徒刑7 月、4 月，應執行有期徒刑9 月確定等情，有臺
    灣高等法院被告前案紀錄表附卷足佐，足認被告於觀察勒戒
    執行完畢後，5 年內已再犯施用毒品罪，經依法追訴處罰後
    ，又再犯本件施用第一級毒品之罪，揆諸前揭說明，自應予
    依法論科。
三、查海洛因係毒品危害防制條例第2 條第2 項第1 款所規定之
    第一級毒品，核被告所為，係犯毒品危害防制條例第10條第
    1 項之施用第一級毒品罪。被告持有第一級毒品海洛因之低
    度行為，應為施用第一級毒品之高度行為所吸收，不另論罪
    。其所犯上開2 次施用第一級毒品罪，犯意各別，行為互殊
    ，應予分論併罰。被告有如前述之前案紀錄暨科刑執行情形
    ，有臺灣高等法院被告前案紀錄表在卷可稽，其於受有期徒
    刑之執行完畢後，5 年內故意再犯有期徒刑以上之本罪，均
    為累犯，應皆依刑法第47條第1 項之規定加重其刑。爰審酌
    被告曾有施用毒品之前科仍不知戒除，惟犯罪後坦承犯行，
    且所犯之施用毒品犯行乃戕害自己身心健康，並未危及他人
    等一切情狀，分別量處如主文所示之刑，併定其應執行之刑
    。
據上論斷，應依刑事訴訟法第273 條之1 、第299 條第1 項前段
，毒品危害防制條例第10條第1 項、第23條第2 項，刑法第11條
前段、第47條第1 項、第51條第5 款，判決如主文。
本案經檢察官王亞樵到庭執行職務。
中    華    民    國    99    年    12    月    31    日
                  刑事第五庭法  官  蔡和憲
上正本證明與原本無異
對於本件判決如有不服，應於收受送達後10日內，向本院提出上
訴書狀，上訴於臺灣高等法院，並按他造當事人之人數附具繕本
。
中    華    民    國    99    年    12    月    31    日
                            書記官  翁其良
論罪法條：
毒品危害防制條例第10條
施用第一級毒品者，處 6 月以上 5 年以下有期徒刑。
施用第二級毒品者，處 3 年以下有期徒刑。

司法院資訊處製作；財團法人民間司法改革基金會備份。
